臺灣臺北地方法院刑事判決　　　　　　　96年度易字第1021號
公　訴　人　臺灣臺北地方法院檢察署檢察官
被　　　告　甲○○
上列被告因業務侵占案件，經檢察官提起公訴（95年度偵字第26
647號 ），因被告於準備程序中為有罪之陳述，經本院合議庭裁
定以簡式審判程序審理，本院判決如下：
    主  文
甲○○犯業務侵占罪，處有期徒刑陸月，如易科罰金，以參佰元
即新台幣玖佰元折算壹日。緩刑參年，並應於緩刑期間起算日起
陸個月內給付被害人群和國際文化事業有限公司新台幣伍萬伍仟
零玖拾陸元。
    事  實
一、甲○○於民國94年1月1日起，任職址設臺北市○○區○○路
    26號14樓之群和國際文化事業有限公司（下稱群和公司），
    擔任道具助理一職，負責公司所需道具借、還及保管等事務
    ，為從事業務之人。其於94年4 月15日，藉拍攝「大老公小
    老婆」連續劇為由，以群和公司名義向香港商富思股份有限
    公司臺灣分公司（下稱香港商富思公司）無償借用手錶13只
    及鑰匙圈2組後，竟意圖為自己不法之所有，於同年月19 日
    在上述地址侵占入己使用，旋於同日擅自離職。嗣群和公司
    於95年7 月25日接獲香港商富思公司電話催討上開物品，始
    悉上情。
二、案經群和公司訴請檢察官偵查起訴。
    理  由
一、上開事實業經被告甲○○於本院審理時坦承，且與告訴代理
    人乙○○於本院審理時、證人即被告之母張瑛春於偵查中所
    述相符，並有群和公司人事資料表、樣品借出申請單2 張、
    香港商富思公司電子計算機統一發票7 紙在卷可稽，事證明
    確，被告犯行足堪認定。
二、按被告行為後刑法業於94年2月2日修正，並於95年7月1日施
    行。依修正後刑法規定，行為後法律有變更者，適用行為時
    之法律，但行為後之法律有利於行為人者，適用最有利於行
    為人之法律，修正後刑法第2條第1項定有明文。此條規定乃
    與刑法第1 條罪刑法定主義契合，而貫徹法律禁止溯及既往
    原則，係規範行為後法律變更所生新舊法律比較適用之準據
    法，有最高法院95年5月23日95年度第8次刑庭會議決議可參
    ，是刑法第2條本身雖經修正，但刑法第2條本身尚無比較新
    舊法之問題。經比較刑法第336條第2項業務侵占罪，在有期
    徒刑部分並未修正，惟併科罰金部分因新法受最低罰金刑新
    台幣 (下同)1,000 元以上之限制 (第33條第5 款)，故以舊
    法較有利於被告。核被告甲○○所為，係犯修正施行前刑法
    第336條第2項之業務侵占罪。爰審酌被告素行尚佳從無前科
    、被害人受害情節猶輕、被告犯罪後於本院審理時坦承犯行
    之態度等一切情狀，量處如主文所示之刑。又被告於犯罪時
    之刑法第41條第1 項前段規定：「犯最重本刑為五年以下有
    期徒刑以下之刑之罪，而受六個月以下有期徒刑或拘役之宣
    告，因身體、教育、職業、家庭之關係或其他正當事由，執
    行顯有困難者，得以一元以上三元以下折算一日，易科罰金
    」，而被告行為時之易科罰金折算標準，修正前罰金罰鍰提
    高標準條例第2 條前段（現已刪除）規定，就其原定數額提
    高為100倍折算1日，則本件被告行為時之易科罰金折算標準
    ，應以銀元300元折算1日，經折算為新臺幣後，應以900 元
    折算為1日。惟民國94年2月2日修正公布，95年7 月1日施行
    之刑法第41條第1 項前段則規定：「犯最重本刑為五年以下
    有期徒刑以下之刑之罪，而受六個月以下有期徒刑或拘役之
    宣告者，得以新臺幣一千元、二千元或三千元折算一日，易
    科罰金」，比較修正前後之易科罰金折算標準，以94年2 月
    2日修正公布前之規定，較有利於被告，應依刑法第2 條第1
    項前段，適用修正前刑法第41條第1 項前段規定，定其折算
    標準。爰適用舊法，並諭知易科罰金之折算標準。末查，被
    告前未曾受有期徒刑以上刑之宣告，有臺灣高等法院被告前
    案紀錄表可稽，其因一時失慮致犯本罪，並與告訴人達成分
    期賠償告訴人損害55,096元之合意，有本院筆錄附卷可參，
    本院信被告經此論罪科刑之教訓，應知所警惕而無再犯之虞
    ，所宣告之刑以暫不執行為適當，爰依修正施行後之刑法第
    74條第1項第1款（依最高法院決議，緩刑應逕適用新法）之
    規定，併予宣告緩刑3 年。且經本院斟酌告訴人權益之保障
    ，並給予被告自新機會，認於被告緩刑期間課予上述向被害
    人支付損害賠償之負擔，乃為適當，爰據雙方合意之條件，
    依同條第2項第3款，併予宣告令被告應向告訴人支付55,096
    元之損害賠償，並應於緩刑期間起算日即裁判確定日6 個月
    內給付完畢。又此部分依同條第4 項規定得為民事強制執行
    名義，另依同法第75條之1第1 項第4款規定，受緩刑之宣告
    ，違反上開本院所定負擔情節重大，足認原宣告之緩刑難收
    其預期效果，而有執行刑罰之必要者，得撤銷其宣告，附此
    敘明。
據上論斷，應依刑事訴訟法第299條第1 項前段、第273條之1第1
項、刑法第2條第1項前段、第74條第1項、第2項、修正施行前刑
法第336條第2 項、第41條、罰金罰鍰提高標準條例第1條前段、
95年5 月17日修正公布，95年7月1日施行前罰金罰鍰提高標準條
例第2條、現行法規所定貨幣單位折算新臺幣條例第2條，判決如
主文。
本案經檢察官陳清茂到庭執行職務。
中　　華　　民　　國　　96　　年　　6　　月　　22　　日
　　　　　　　　　刑事第四庭    法　官　呂政燁
以上正本證明與原本無異。
如不服本判決，應於送達後十日內，向本院提出上訴狀。
                                書記官  林碧華
中　　華　　民　　國　　96　　年　　6 　　月　　22　　日
